臺灣臺東地方法院刑事判決　　　　　　　　　　　　　　九十四年度交訴字第一號
　　公　訴　人　臺灣臺東地方法院檢察署檢察官
　　被　　　告　己○○
　　選任辯護人　張政衡律師
右列被告因過失致死案件，經檢察官提起公訴（九十三年度偵字第一六三五、二一二
０號），被告於準備程序中為有罪之陳述，本院合議庭裁定由受命法官獨任進行簡式
審判程序，判決如左：
    主  文
己○○從事業務之人，因業務上之過失致人於死，處有期徒刑玖月。
    事  實
一、己○○以駕駛自用小貨車載運工具至各地從事鐵工為業，於民國九十三年五月二
    十日十八時十五分許，駕駛車牌號碼Ｅ七─五七七六號自用小貨車沿省道臺十一
    線公路由南往北方向行駛，於行經該公路一五六公里八百公尺處時，本應注意汽
    車在劃有行車分向限制線之路段不得駛入來車之車道內，且依當時天候雨、夜間
    無照明、路面濕潤、無缺陷及障礙物、視距良好，並無不能注意之情事。詎其竟
    疏於注意，在上開地點貿然跨越分向限制線駛入對向車道。適有陳家南駕駛車牌
    號碼ＫＶ─四０二０號自用小客車搭載馬雪馨、廖春生及廖雅貞，沿對向即省道
    臺十一線公路由北向南方向迎面而來。己○○因而閃避不及，撞及陳家南所駕駛
    之前開自用小客車，致馬雪馨及廖春生均因顱內出血而死亡，陳家南受有頭部外
    傷、臉部、左耳撕裂傷、胸部、兩臂、兩手肘挫擦傷、左尺骨骨折、右下腿撕裂
    傷等傷害（陳家南已撤回告訴），廖雅貞受有頭部外傷、腦挫傷、顏面裂傷、右
    肩挫傷及頸椎挫傷等傷害（廖雅貞未提出告訴）。己○○肇事後，當場昏迷不醒
    ，經送醫急救後，警方據報前往現場循線查悉上情。
二、案經臺灣臺東地方法院檢察署檢察官自動檢舉及乙○○、丙○○、戊○○、丁○
    ○訴請偵查起訴。
    理  由
一、右揭犯罪事實，業據被告己○○於本院審理時坦承不諱，核與證人陳家南於警詢
    及偵查中所證述情節相符。此外，復有道路交通事故現場圖、道路交通事故調查
    報告表、現場照片十二張、臺灣臺東地方法院檢察署履勘筆錄、相驗屍體證明書
    、驗斷書在卷可稽。依卷附道路交通事故現場圖觀之，本件二車碰撞後，碎片均
    散落在由北往南之車道上，足徵被告確係駛入來車車道並與被害人車輛發生碰撞
    無訛。按「汽車在劃有分向限制線之路段，不得駛入來車之車道內。」道路交通
    安全規則第九十七條第二款定有明文。被告本應注意上開規定，而依當時天候雨
    、夜間無照明、路面濕潤、無缺陷及障礙物、視距良好，並無不能注意之情事，
    竟疏於注意駛入來車車道，進而發生本件車禍，其具有過失甚明，此經臺灣省花
    東區車輛行車事故鑑定委員會鑑定結果，亦同此認定，有該會出具之鑑定意見書
    附卷可稽。而被害人馬雪馨、廖春生二人確因本件車禍致顱內出血不治死亡，亦
    經臺灣臺東地方法院檢察署檢察官督同檢驗員相驗屬實，有前開勘驗筆錄一份及
    相驗屍體證明書、驗斷書各二份附卷可考，是被告之過失行為與被害人馬雪馨、
    廖春生二人死亡間，具有相當因果關係。本件事證明確，被告犯行堪予認定。
二按刑法上所謂「業務」，係指個人基於其社會地位繼續反覆執行之事務，除主要
    部分外，尚包括完成主要業務所附隨之準備工作與輔助事務在內（最高法院七十
    一年臺上字第一五五○號判例意旨參照）。本件被告供稱其平日以作鐵工為業，
    如有人僱請，即駕本件車輛前往工作，車禍發生當日，係駕車外出作鐵工結束，
    欲返回都蘭家中等語，即係以駕駛為附隨業務之人，是核其所為，係犯刑法第二
    百七十六條第二項之業務過失致人於死罪。被告一過失行為同時致被害人馬雪馨
    、廖春生二人死亡之結果，為想像競合犯，應依刑法第五十五條之規定，從一重
    處斷。爰審酌被告過失情節嚴重、致生被害人二人死亡之重大後果、及其犯後尚
    能坦承犯行、因本件車禍亦車損己傷、已與部分被害人及被害人家屬達成和解，
    有和解書四份在卷可考等一切情狀，量處如主文所示之刑。
三、末按告訴乃論之罪，告訴人於第一審辯論終結前，得撤回其告訴；又告訴經撤回
    者，應諭知不受理之判決，並得不經言詞辯論為之，刑事訴訟法第二百三十八條
    第一項、第三百零三條第三款、第三百零七條分別定有明文。本件公訴意旨另認
    被告涉犯刑法第二百八十四條第二項之業務過失傷害罪嫌，依同法第二百八十七
    之規定，須告訴乃論。茲因告訴人即被害人陳家南具狀撤回告訴，有撤回告訴狀
    一紙附卷可稽，依照前揭說明，自得不經言詞辯論，逕為不受理之判決，惟檢察
    官既認此部分犯行與前揭業務過失致人於死部分，有想像競合犯之裁判上一罪關
    係，爰不另為不受理之諭知，併此敘明。
據上論斷，應依刑事訴訟法第二百七十三條之一第一項、第二百九十九條第一項前段
，刑法第二百七十六條第二項、第五十五條，罰金罰鍰提高標準條例第一條前段，判
決如主文。
本案經檢察官甲○○到庭執行職務
中      華      民      國    九十四      年      四    月      十四    日
                                  臺灣臺東地方法院刑事第二庭
                                          法  官  林  恒  祺
右正本證明與原本無異。
如不服本判決，應於判決送達後十日內向本院提出上訴狀。（須附繕本）
「切勿逕送上級法院」
                                          書記官  陳  美  鄉
中      華      民      國    九十四      年      四    月      十五    日
附記：
中華民國刑法第二百七十六條第二項：
從事業務之人，因業務上之過失犯前項之罪者，處五年以下有期徒刑或拘役，得併科
三千元以下罰金。
